臺灣士林地方法院民事裁定
110年度消債更更一字第1號
債  務  人  陳家甄  



代  理  人  吳鏡瑜律師（法扶律師）
上列債務人聲請更生事件，本院裁定如下：
    主  文
債務人陳家甄自民國一百一十年十一月三日十七時起開始更生程
序。
命司法事務官進行本件更生程序。
    理  由
一、按債務人不能清償債務或有不能清償之虞者，得依本條例所
    定更生或清算程序，清理其債務；債務人無擔保或無優先權
    之本金及利息債務總額未逾新臺幣一千二百萬元者，於法院
    裁定開始清算程序或宣告破產前，得向法院聲請更生；債務
    人對於金融機構負債務者，在聲請更生或清算前，應向最大
    債權金融機構請求協商債務清償方案，或向其住、居所地之
    法院或鄉、鎮、市、區調解委員會聲請債務清理之調解；協
    商或調解成立者，債務人不得聲請更生或清算，但因不可歸
    責於己之事由，致履行有困難者，不在此限；消費者債務清
    理條例（下稱消債條例）第3條、第42條第1項、第151條第1
    項、第7項分別定有明文。又法院開始更生程序之裁定，應
    載明其年、月、日、時，並即時發生效力；法院裁定開始更
    生或清算程序後，得命司法事務官進行更生或清算程序；必
    要時，得選任律師、會計師或其他適當之自然人或法人一人
    為監督人或管理人；復為同條例第45條第1項、第16條第1項
    所明定。
二、聲請意旨略以：其有不能清償債務之情事，於民國107年間
    曾與最大債權銀行中國信託商業銀行股份有限公司成立協商
    ，每月清償新臺幣（下同）1萬5,000元，嗣因無力償還而毀
    諾。又債務人無擔保或無優先權之本金及利息債務總額未逾
    1,200萬元，復未經法院裁定開始清算程序或宣告破產，爰
    依法聲請更生等語。
三、經查，債務人主張之上開事實，有債務人戶籍謄本（見本院
    108年度消債更字第285號卷【下稱消債更卷】第68頁）、財
    團法人金融聯合徵信中心當事人綜合信用報告及前置協商專
    用債權人清冊（見消債更卷第38至40頁）、消費者債務清理
    條例債務人向最大債權金融機構辦理前置協商申請書（見消
    債更卷第21至27頁、第128頁）、105至108年度綜合所得稅
    各類所得資料清單及全國財產稅總歸戶財產查詢清單（見臺
    灣臺北地方法院108年度消債更字第264號卷【下稱北院卷】
    第107至111頁、消債更卷第75至76頁）、勞工保險被保險人
    投保資料表（見消債更卷第63頁）、存摺明細（見北院卷第
    25至95頁、消債更卷第58至62頁）、中華民國人壽保險商業
    同業公會保險業通報作業資訊系統資料查詢結果表（見消債
    更卷第72頁）等件為證。次查，債務人居住在臺北市，名下
    無不動產，其自陳目前任職於財團法人基督教中華信望愛基
    金會，每月收入約為4萬6,639元（見消債更卷第49頁），個
    人必要生活費用每月為1萬9,979元（見消債更卷第98頁），
    自107年12月1日起尚須為父母支付租金1萬5,300元，合計每
    月需支出3萬5,279元等語。查債務人108年度之薪資、兼職
    收入平均每月約5萬7,147元（計算式：68萬,767元÷12＝5萬7
    ,147元，小數點下四捨五入，下均同）；自109年1月起至同
    年9月止，平均每月薪資收入則為3萬8,400元（計算式：【3
    萬9,785元＋4萬25元＋3萬8,525元＋3萬9,785元＋3萬9,785元＋2
    萬6,785元＋4萬812元＋4萬639元＋3萬9,461元】÷9＝3萬8,400
    元），此有債務人之108年度綜合所得稅各類所得資料清單
    （見消債更卷第75頁）、中國信託銀行110年2月8日中信銀
    字第110224839030495號函附債務人於該行帳號00000000000
    0號帳戶之交易明細表（見本院109年度消債抗字第12號卷【
    下稱消債抗卷】第242至256頁）可稽。另債務人雖於108年3
    月25日起至109年2月19日止，曾收取其父陳兆慶名下之門牌
    臺北市○○區○○○路0段000巷00號2樓房屋出租予第三人每月1
    萬5,000元之租金，惟該租金收入因陳兆慶之債權人聲請強
    制執行該房屋後經拍定而於109年3月起未再能收取，則債務
    人每月收入扣除必要生活費用後，僅餘約3,121元（計算式
    ：3萬8,400元－1萬9,979元－1萬5,300元＝3,121元），則債務
    人每月餘額顯不足繼續履行調解方案每月1萬5,000元之應還
    款金額（見消債更卷第13頁），故堪認債務人係因不可歸責
    於己之事由，致履行前揭調解方案有困難。再以債務人主張
    債務總額達100萬5,086 元（見北院卷第21、105 頁）觀之
    ，綜合評估債務人財產、信用及勞力狀況，可認債務人有不
    能清償債務之虞之情事。此外，復查無消債條例第6條第3項
    、第8條或第46條各款所定駁回更生聲請之事由存在，是債
    務人聲請更生，應屬有據。依上開說明，應予開始更生程序
    ，並命司法事務官進行本件更生程序。
四、爰依法裁定如主文。
中　　華　　民　　國　　110 　年　　11　　月　　3 　　日
                  民事第二庭  法  官  陳菊珍
以上正本係照原本作成。
本件裁定不得抗告。
中　　華　　民　　國　　110 　年　　11　　月　　3 　　日
                              書記官  張淑敏